【裁判字號】    90,交易,78
【裁判日期】    900705
【裁判案由】    公共危險等
【裁判全文】
臺灣花蓮地方法院刑事判決                            九十年度交易字第七八號
    公  訴  人  臺灣花蓮地方法院檢察署檢察官
    被      告  甲○○
右列被告因公共危險等案件，經檢察官提起公訴（九十年度偵字第一二一一號），本
院判決如左：
    主  文
甲○○服用酒類，不能安全駕駛動力交通工具而駕駛，處拘役肆拾日，如易科罰金，
以參佰元折算壹日；又因過失傷害人，處拘役伍拾日，如易科罰金，以參佰元折算壹
日。應執行拘役捌拾伍日，如易科罰金，以參佰元折算壹日。
    事  實
一、甲○○於民國九十年三月二十五日晚間六時許，在花蓮縣吉安鄉黃昏市場，飲用
    一瓶米酒，其酒後吐氣所含酒精濃度高達每公升零點二八，已不能安全駕駛動力
    交通工具，竟仍駕駛車號ＪＡ─八七八七號自小客車行駛道路，於晚間八時三十
    分許，行駛至花蓮縣吉安鄉○○路與中原路交岔路口時，本應注意汽車行車速度
    ，在市區道路，時速不得超過四十公里；汽車行駛時，駕駛人須注意車前狀況，
    並隨時採取必要之安全措施，而依當時情形，復無不能注意之情形，果因不勝酒
    力，致疏於注意，以時速六十公里之超速行駛，復未注意車前狀況，致在上開路
    口，撞及由丙○○所駕駛，適行駛至該處之Ｌ三─八一五五號自小客車左車門，
    使丙○○之受有左上眼臉挫擦傷、左側臀部挫傷之傷害。甲○○於肇事後，在有
    權偵查犯之檢、警公務人員知悉何人犯罪之前，向據報前往處理車禍之警員乙○
    ○坦承其酒後駕車肇事，自首而接受裁判。
二、案經花蓮縣警察局吉安分局報請臺灣花蓮地方法院檢察署檢察官偵查起訴。
    理  由
一、訊據被告甲○○對於右揭時、地飲用米酒一瓶後，駕車以時速六十公里，在市區
    道路之交岔路肇事，致被害人丙○○受傷之事實，坦承不諱，並經被害人丙○○
    指訴綦詳，復有記載被告車速六十公里之警製道路交通事故調查報告表，載有甲
    ○○酒後駕車，酒精濃度零點二八毫克之警製舉發違反道路交通管理事件通知單
    各一份、事故照片十二幀附警卷可稽。而丙○○因本件車禍受有眼臉挫擦傷、左
    側臀部挫傷之傷害，亦有財團法人佛教慈濟綜合醫院出具之診斷證明書在卷可按
    。次查，本件車禍發生後，被告經警測試結果，被告吐氣所含酒精成份達每公升
    零點二八毫克，亦有酒精濃度測定書一紙附卷可證。
三、查酒精對中樞神經系統具有麻醉作用，對人體之影響，在呼氣酒精濃度超過每公
    升零點二五毫克時，呈複雜技巧障礙、駕駛能力變壞之行為表現，其肇事率超過
    正常人二倍，被告酒後測得酒精濃度達零點二八毫克，已具備上述醫學現象，復
    因酒後駕車，在市區道路上，以六十公里之超速行駛，在交岔路口，未減速並注
    意車前狀況，致撞及被害人所駕駛之車輛，已如前述，核依其情形，可認定其酒
    醉駕車，顯已不能安全駕駛，至為明確，此部分犯行已堪認定。
四、按「汽車駕駛人，酒醉後，其吐氣所含酒精成份超過每公升０點二五毫克以上者
    ，不得駕車。」；「汽車行車速度，在市區道路，時速不得超過四十公里」；「
    汽車行駛時，駕駛人須注意車前狀況，並隨時採取必要之安全措施」，道路交通
    安全規則第一百十四條第二款、第九十三條第一項第一款、第九十四條第三項，
    分別定有明文。本件被告身為駕駛人，當知前揭交通規則，依當時情形，又無不
    能注意之情事下，竟疏未注意，於酒醉後，在市區道路，猶以六十公里之超速前
    進，在交岔路口未減速慢行，疏未注意車前狀況，致撞擊被害人丙○○所駕駛之
    車輛，致被害人受傷，顯有過失。且被害人之受傷確因本件車禍所致，則被告之
    過失與被害人之受傷間，自具有相當因果關係，事證明確，被告過失傷害犯行亦
    堪認定。
五、查被告於飲酒後已達於不能安全駕駛之狀態，猶駕駛汽車部分，核係犯刑法第一
    百八十五條之三之服用酒類，不能安全駕駛動力交通工具而駕駛罪。至其駕車不
    慎撞及被害人致其受傷部分，核係犯刑法第二百八十四條第一項前段之過失傷害
    罪。被告係汽車駕駛，酒醉駕車，因而致人受傷，就其所犯過失傷害部分，應依
    道路交通管理處罰條例第八十六條第一項之規定，加重其刑。又被告於肇事後，
    在未被有偵查犯罪職權之公務員發覺前，自動報警並向趕到現場處理之警察自首
    犯罪，坦承酒後肇事，而接受裁判，除據被告自承外，並據現場處理警員即證人
    乙○○證述屬實，有審判錄筆錄可參，其係對未發覺之犯罪自首，而接受裁判，
    應依刑法第六十二條前段規定減輕其刑，並先加後減之。再被告所犯前開二罪，
    一為故意犯，一為過失犯，構成要件互異，應予分論併罰。爰審酌被告並無前科
    之素行，酒後駕車，係高危險行為，造成被害人受傷，其酒醉之程度，被害人受
    傷非重，惟肇事至今尚未與被害人達成和解，賠償其損害，及其犯罪後態度等一
    切情狀，分別量處如主文所示之刑。並定其應執行刑，及諭知易科罰金之折算標
    準。
據上論斷，應依刑事訴訟法第二百九十九條第一項前段，刑法第一百八十五條之三、
刑法第二百八十四條第一項前段、第六十二條前段、第四十一條第一項前段、五十一
條第六款，道路交通管理處罰條例第八十六條第一項，罰金罰鍰提高標準條例第一條
前段、第二條，判決如主文。
本案經檢察官李子春到庭執行職務。
中      華      民      國      九十    年      七      月      五      日
                                臺灣花蓮地方法院刑事庭
                                    法  官  吳  順  龍
右正本證明與原本無異。
如對本判決不服，應於送達後十日內，向本院提出上訴狀。（應抄附繕本）告訴人或
被害人如對於本判決不服者，應具備理由請求檢察官上訴，其上訴期間之計算係以檢
察官收受判決正本之日期為準。
                                    法院書記官
中      華      民      國      九十    年      七      月      九      日
附錄本判決論罪之法律條文：
刑法第一百八十五條之三：
服用毒品、麻醉藥品、酒類或其他相類之物，不能安全駕駛動力交通工具而駕駛者，
處一年以下有期徒刑、拘役或三萬元以下罰金。
刑法第二百八十四條第一項前段：
因過失傷害人者，處六月以下有期徒刑、拘役或五百元以下罰金。
道路交通管理處罰條例第八十六條第一項：
汽車駕駛人，無駕駛執照駕車、酒醉駕車、吸食毒品或迷幻藥駕車、行駛人行道或行
經行人穿越道，不依規定讓行人優先通行，因而致人受傷或死亡，依法應負刑事責任
者，加重其刑至二分之一。


司法院資訊處製作；財團法人民間司法改革基金會備份。
